臺灣高等法院刑事判決
111年度上訴字第1749號
上  訴  人  
即  被  告  陳郁婷



上列上訴人即被告因詐欺等案件，不服臺灣桃園地方法院110年
度金訴字第41號，中華民國110年12月24日第一審判決（起訴案
號：臺灣桃園地方檢察署109年度偵字第26643號，移送併辦案號
：臺灣桃園地方檢察署109年度偵字第31419號），提起上訴，本
院判決如下：
    主      文
上訴駁回。
    事實及理由
一、經本院審理結果，除證據部分補充「上訴人即被告陳郁婷於
    本院準備程序時之自白（見本院卷第54至56頁）」外，認第
    一審以被告係以一行為犯刑法第339條之4第1項第2款之三人
    以上共同犯詐欺取財罪、洗錢防制法第14條第1項之一般洗
    錢罪，從一重之三人以上共同犯詐欺取財罪處斷，累犯，依
    司法院釋字第775號解釋，按被告所犯情節予以審酌，認有
    加重其刑之必要，而依刑法第47條第1項規定，加重其刑後
    ，判處有期徒刑1年6月，其認事用法、量刑均無不當，應予
    維持，並引用第一審判決書記載之事實、證據及理由（如附
    件）。
二、被告本件上訴意旨略以：我認罪，請求法院從輕量刑，希望
    可以緩刑等語。
三、本院查：
  ㈠原審依憑被告之供述（見臺灣桃園地方檢察署【下稱桃園地
    檢署】109年度偵字第26643號卷【下稱偵26643卷】第7至11
    、85至87頁、桃園地檢署109年度偵字第31419號卷第27至29
    頁、原審金訴字卷第81至89頁）、證人即告訴人張來春之證
    述（見偵26643卷第19至21頁）、郵政跨行匯款申請書、郵
    政存簿儲金簿封面影本、詐欺集團成員與告訴人通訊軟體對
    話截圖、被告與「周侑德」之通訊軟體「LINE」對話紀錄、
    「速配貸」聲明書、「王瑞棋」收款後出具之收據、提領款
    項監視錄影畫面、中華郵政股份有限公司民國109年10月7日
    儲字第1090257966號函暨所附被告之環北郵局帳號000-0000
    0000000000號帳戶之基本資料及歷史交易清單、原審法院10
    7年度壢簡字第1612號刑事簡易判決書及本院被告前案紀錄
    表等證據（見偵26643卷第37、39、41至43、49至66、103至
    109頁），認定被告三人以上共同犯詐欺取財、一般洗錢等
    犯行，已詳敘所憑之證據與認定之理由，並無任何憑空推論
    之情事，亦與經驗法則、論理法則無違。
　㈡被告雖以上詞提起上訴，惟按刑事審判旨在實現刑罰權之分
    配的正義，故法院對有罪被告之科刑，應符合罪刑相當之原
    則，使輕重得宜，罰當其罪，以契合社會之法律感情，此所
    以刑法第57條明定科刑時應審酌一切情狀，尤應注意該條所
    列10款事項以為科刑輕重之標準，俾使法院就個案之量刑，
    能斟酌至當。而量刑輕重係屬事實審法院得依職權自由裁量
    之事項，苟已斟酌刑法第57條各款所列情狀而未逾越法定刑
    度，不得遽指為違法（最高法院72年台上字第6696號判例參
    照）。查原判決關於對被告之科刑部分，已依刑法第57條各
    款所列情狀加以審酌（詳如原判決第9頁第3至14行所載，本
    院卷第23頁），而於法定刑度之內，予以量定，並無違反罪
    刑相當原則、比例原則，或其他逾越法律所規定範圍，抑或
    濫用權限之情事，要屬妥適。被告雖於本院準備程序時坦承
    犯行，然考量被告不思以正途獲取財物，竟加入詐欺集團共
    同詐取他人財物，致告訴人受有財產損害，且迄未與告訴人
    達成和解以賠償告訴人損失，所為實不足取，其行為應予非
    難，不宜僅因其事後至本院坦承犯行，即認原審之量刑有何
    違誤或不當而應予減輕，是被告以此為由提起上訴，請求從
    輕量刑云云，自無理由。
　㈢被告雖於本院準備程序時陳稱：我希望法院宣告緩刑等語。
    惟按「受2年以下有期徒刑、拘役或罰金之宣告，而有下列
    情形之一，認以暫不執行為適當者，得宣告2年以上5年以下
    之緩刑，其期間自裁判確定之日起算：一、未曾因故意犯罪
    受有期徒刑以上刑之宣告者。二、前因故意犯罪受有期徒刑
    以上刑之宣告，執行完畢或赦免後，五年以內未曾因故意犯
    罪受有期徒刑以上刑之宣告者。」刑法第74條第1項定有明
    文。查被告前因詐欺案件，經原審法院以107年度壢簡字第1
    612號判決判處有期徒刑5月確定，於108年8月30日易科罰金
    執行完畢，有本院被告前案紀錄表1份在卷可佐，是被告尚
    不符合上開緩刑宣告之「未曾因故意犯罪受有期徒刑以上刑
    之宣告」或「前因故意犯罪受有期徒刑以上刑之宣告，執行
    完畢或赦免後，5年以內未曾因故意犯罪受有期徒刑以上刑
    之宣告」之法定要件，故被告請求本件予以緩刑之宣告，於
    法尚有未合，無從為緩刑之宣告。
　㈣綜上所述，被告提起本件上訴，僅係就原審之量刑反覆爭執
    ，並未再有其他舉證為憑，並無理由，應予駁回。　
四、被告經合法傳喚，無正當理由未於審理期日到庭，有送達證
    書、被告之個人基本資料查詢結果、本院在監在押全國紀錄
    表等件在卷足憑（見本院卷第63、91、93頁），爰依刑事訴
    訟法第371條之規定，不待其陳述逕行判決。　　　　　
據上論斷，應依刑事訴訟法第371條、第373條、第368條，判決
如主文。
本案經檢察官朱秀晴提起公訴，檢察官吳靜怡、凌于琇移送併辦
，被告提起上訴，檢察官鄭堤升到庭執行職務。
中　　華　　民　　國　　111 　年　　7 　　月　　14　　日
                  刑事第二十一庭審判長法　官  林怡秀
                                      法　官  劉元斐
                                      法　官  蔡羽玄
以上正本證明與原本無異。
如不服本判決，應於收受送達後20日內向本院提出上訴書狀，其
未敘述上訴之理由者並得於提起上訴後20日內向本院補提理由書
（均須按他造當事人之人數附繕本）「切勿逕送上級法院」。
                                      書記官  陳語嫣
中　　華　　民　　國　　111 　年　　7 　　月　　14　　日
附錄本案論罪科刑法條
刑法第339條之4：
犯第339條詐欺罪而有下列情形之一者，處1年以上7年以下有期
徒刑，得併科100萬元以下罰金：
一、冒用政府機關或公務員名義犯之。
二、三人以上共同犯之。
三、以廣播電視、電子通訊、網際網路或其他媒體等傳播工具，
    前項之未遂犯罰之。
　　
洗錢防制法第14條：
有第2條各款所列洗錢行為者，處7年以下有期徒刑，併科新臺幣
500萬元以下罰金。
前項之未遂犯罰之。
前二項情形，不得科以超過其特定犯罪所定最重本刑之刑。

附件
臺灣桃園地方法院刑事判決
110年度金訴字第41號
公　訴　人　臺灣桃園地方檢察署檢察官  
被　　　告　陳郁婷　女　(民國00年0月00日生)
                    身分證統一編號：Z000000000號
                    住○○市○○區○○路000巷00號3樓
上列被告因違反洗錢防制法等案件，經檢察官提起公訴（109年
度偵字第26643號）及移送併辦（109年度偵字第31419號），本
院判決如下：
    主  文
陳郁婷犯三人以上共同詐欺取財罪，累犯，處有期徒刑壹年陸月
。
    事  實
一、陳郁婷知悉依一般社會生活之通常經驗，金融帳戶係個人理
    財及交易之重要工具，為個人信用之表徵，且在金融機構申
    請開立金融帳戶，並以臨櫃或至自動付款設備之方式提領款
    項均無特殊限制，一般人無故收集取得他人金融帳戶使用，
    或支付報酬或提供利益而指示他人代為提領款項之行徑，常
    與財產犯罪之需要密切相關，而預見將金融帳戶提供他人使
    用，可能供他人作為遂行詐欺取財犯罪之工具，亦預見代他
    人提領轉匯其他金融帳戶之行為，擔任俗稱「車手」之角色
    收取詐欺所得贓款之手法，並藉此逃避執法人員循線追查，
    而與真實姓名年籍不詳、自稱為速配貸專員、通訊軟體LINE
    暱稱為「周侑德」之成年人（下稱「周侑德」） ，及真實
    姓名年籍不詳、自稱為速配貸專員「王瑞棋」之成年人（下
    稱「王瑞棋」），及其等所屬詐欺集團其餘成年成員，意圖
    為自己不法所有，共同基於3人以上共同詐欺取財及掩飾、
    隱匿詐欺犯罪所得去向，亦不違反其本意之犯意聯絡，於10
    9年6月10日前某日，將其申辦之中華郵政公司中壢環北郵局
    （下稱環北郵局）000-00000000000000號帳戶之存摺封面拍
    照後，透過通訊軟體LINE傳送予「周侑德」，作為匯入詐欺
    所得款項之用。「周侑德」、「王瑞棋」所屬之詐欺集團成
    員，則先於109年6月5日以LINE聯繫張來春佯稱係其友人「
    游春紅」，並於109年6月8日、109年6月10日向張來春借款
    ，致張來春陷於錯誤，而於109年6月10日下午4時54分將新
    臺幣（下同）11萬元匯入陳郁婷上開環北郵局帳戶，陳郁婷
    旋即依「周侑德」之指示，於109年6月10日下午5時11分許
    至址設桃園市○○區○○○路00號之大園郵局，自上開環北郵局
    帳戶內臨櫃提領11萬元，再將上開11萬元款項交與「王瑞棋
    」，以此方式掩飾上開詐欺所得款項之去向。嗣經張來春發
    覺有異而報警處理，始查悉上情。
二、案經張來春訴由桃園市政府警察局大園分局報告臺灣桃園地
    方檢察署檢察官偵查起訴及移送併辦。
    理  由
壹、程序部分：
一、按被告以外之人於審判外之言詞或書面陳述，除法律有規定
    者外，不得作為證據；又被告以外之人於審判外之陳述，雖
    不符合同法第159條之1至第159條之4規定，但經當事人於審
    判程序同意作為證據，法院審酌該言詞陳述或書面陳述作成
    時之情況，認為適當者，亦得為證據。當事人、代理人或辯
    護人於法院調查證據時，知有第159條第1項不得為證據之情
    形，而未於言詞辯論終結前聲明異議者，視為有前項之同意
    ，刑事訴訟法第159條第1項及第159條之5分別定有明文。經
    查，本判決下列所引用之被告以外之人於審判外之陳述（含
    書面陳述），檢察官及被告陳郁婷迄至本院言詞辯論終結前
    均未聲明異議，本院審酌上開證據資料製作時之情況，尚無
    違法不當及證明力明顯過低之瑕疵，亦認為以之作為證據應
    屬適當，揆諸前開規定，爰依刑事訴訟法第159條之5規定，
    認前揭證據資料均有證據能力。
二、本件認定事實所引用之本件卷內之非供述證據，檢察官及被
    告均未主張排除前開證據之證據能力，且迄於本院言詞辯論
    終結前均未表示異議，本院審酌前開非供述證據並無證據證
    明係公務員違背法定程序所取得，亦無刑事訴訟法第159條
    之4之顯有不可信之情況與不得作為證據之情形，是本件認
    定事實所引用之本件卷內之非供述證據，均認為有證據能力
    。
貳、實體部分：
一、認定事實之理由及依據：
    訊據被告陳郁婷就事實欄一所示提供帳戶及依指示提領款項
    等情固供承明確，對告訴人張來春遭詐欺而匯款等節亦不爭
    執，惟矢口否認有何三人以上共同詐欺取財及洗錢之犯行，
    辯稱：伊因有資金需求，伊也是被詐欺集團騙才會提供帳戶
    並且領錢，伊以為這樣是在包裝伊帳戶內之薪資轉帳金流，
    伊並無詐欺取財或洗錢之故意云云。經查：㈠
　㈠被告因有貸款需求，「周侑德」以通訊軟體LINE與被告聯絡
    後，稱可協助製造薪資轉帳之金流以便向銀行辦理貸款，被
    告遂依「周侑德」之指示，將其所有之環北郵局帳戶存摺封
    面提供給「周侑德」以供製造假金流，被告並於款項匯入後
    ，依「周侑德」之指示，於109年6月10日下午5時11分許將
    環北郵局帳戶內之11萬元款項提領後交付「王瑞棋」等情，
    業經被告於警詢、偵訊及本院準備程序時陳述明確（詳見偵
    字第26643號卷第7至11頁、第85至87頁、偵字第31419號卷
    第27至29頁、本院金訴字卷第81至89頁），並有被告提領款
    項監視錄影畫面、被告與「周侑德」之LINE對話紀錄、環北
    郵局帳戶之明細資料、速配貸聲明書、「王瑞棋」收款後出
    具之收據等件在卷可稽（詳見偵字第26643號卷第49至66頁
    ），此部分事實首堪認定。
　㈡又告訴人遭「周侑德」、「王瑞棋」所屬之詐欺集團成員於1
    09年6月5日以通訊軟體LINE聯繫告訴人佯稱係其友人「游春
    紅」，並於109年6月8日、109年6月10日向告訴借款，致告
    訴人陷於錯誤，而於109年6月10日下午4時54分將11萬元匯
    入被告之環北郵局帳戶等情，則經證人即告訴人張來春於警
    詢時證述明確（詳見偵字第26643號卷第19至21頁），並有
    郵政跨行匯款申請書、郵政存簿儲金簿封面影本、詐欺集團
    成員與告訴人張來春通訊軟體對話截圖等件存卷可憑（詳見
    偵字第26643號卷第37頁、第39頁、第41至43頁），且為被
    告所不爭執，此部分事實亦堪認定。㈢
　㈢按行為人對於構成犯罪之事實，明知並有意使其發生者，為
    故意。行為人對於構成犯罪之事實，預見其發生而其發生並
    不違背其本意者，以故意論，刑法第13條定有明文。是故意
    之成立，不以對於構成犯罪之事實，明知並有意使其發生為
    必要，僅需對於構成犯罪之事實、結果，預見其發生，而其
    發生並不違背其本意即為已足。金融機構帳戶係作為便利資
    金流通使用，具有強烈屬人性格，且近年來社會上各式詐財
    手段迭有所聞，政府及大眾傳播媒體乃透過各類方式廣泛宣
    導，再三呼籲勿將個人帳戶資料任意提供他人匯款使用，希
    冀澈底杜絕詐騙犯罪；又現今詐欺犯罪雖多有使用他人帳戶
    作為被害人匯款（轉帳）之用，企圖避免遭警循線追查，但
    審諸金融機構帳戶提款必以持有存摺及印鑑，或以該帳戶金
    融卡配合鍵入正確密碼使用為前提，故渠等為求遂行犯罪目
    的，多與帳戶所有人具有犯意聯絡而指示代為提款，或實際
    取得帳戶資料（例如存摺、提款卡暨密碼），藉此降低遭未
    參與犯罪之人擅自提領或逕向偵查機關檢舉之風險，衡情當
    無可能在未確保順利提領犯罪所得之情況下，任意指定不知
    情第三人之帳戶作為被害人交付款項之重要犯罪歷程。經查
    ：
　⒈被告不僅提供環北郵局帳戶作為「周侑德」指示證人張來春
    匯入前開款項之用，其後更依「周侑德」指示提領款項11萬
    元，衡以該款項數額非微，在被告未將該款項交與「周侑德
    」或「王瑞棋」前，該款項完全處於被告得以任意處分之情
    況下，苟非彼此間存有相互信賴並利用彼此犯行之關係，實
    無可能任由被告單獨持有前開款項。
　⒉另佐以被告提領時間與證人張來春依指示匯入環北郵局帳戶
    之時間，可知被告係於證人張來春匯款後，當日提領並交付
    與「王瑞棋」，與詐欺案件中，負責提領款項之車手均係依
    指示於款項入帳後隨即提出之模式如出一轍。
　⒊復審酌被告自述高中肄業之教育程度，依其智識能力及社會
    生活經驗，縱令未實際參與對證人張來春施詐過程，但對於
    提供上開帳戶與陌生之「周侑德」使用，極可能遭濫用對不
    特定人訛詐財物一節，主觀上應有所預見，竟仍將其所申辦
    之上開帳戶提供與「周侑德」使用，甚而前往提領款項，並
    將款項交付與「王瑞棋」，欲使原匯入本案帳戶之不法贓款
    去向難以追查，產生了掩飾詐欺犯罪所得去向之效果，主觀
    上即係對其行為成為犯罪計畫之一環，而促成犯罪既遂之結
    果予以容任。
　⒋是被告雖無積極使詐欺取財、洗錢犯罪發生之欲求，然其既
    可預見對方本意實係欲取得其銀行帳戶工具供不法使用，然
    因亟需取得金錢，乃不顧後果，抱著只要有任何機會可獲得
    金錢即予嘗試之心態，對於縱使替「周侑德」提領之款項為
    詐欺財產犯罪所得，且所為會使贓款去向難以追查各節，亦
    有任其發生而不違背本意之意思，足認被告有與「周侑德」
    、「王瑞棋」共同詐欺取財及洗錢之不確定故意，甚為明確
    。㈣
　㈣又按共同正犯之成立，祇須具有犯意之聯絡，行為之分擔，
    既不問犯罪動機起於何人，亦不必每一階段犯行，均經參與
    。共同實行犯罪行為之人，在合同意思範圍內，各自分擔犯
    罪行為之一部，相互利用他人之行為，以達其犯罪之目的者
    ，即應對於全部所發生之結果，共同負責。共同正犯間，非
    僅就其自己實行之行為負其責任，並在犯意聯絡之範圍內，
    對於他共同正犯所實行之行為，亦應共同負責。又共同正犯
    不限於事前有協議，即僅於行為當時有共同犯意之聯絡者亦
    屬之，且表示之方法，不以明示通謀為必要，即相互間有默
    示之合致亦無不可。查被告既將環北郵局帳戶提供予「周侑
    德」供所屬詐騙集團匯入款項之用，復依指示提領款項，交
    付「王瑞棋」，已參與詐欺取財及洗錢之構成要件，被告雖
    非確知「周侑德」、「王瑞棋」及所屬詐騙集團其他成員之
    分工細節，然被告既可預見其所參與者，為詐騙集團取得告
    訴人等財物並隱匿犯罪所得去向、所在之全部犯罪計劃之一
    部分行為，其等相互利用分工，而共同達成不法所有之犯罪
    目的，縱被告事前不認識「周侑德」、「王瑞棋」等人並與
    其等事前謀議，依前揭說明，仍應就所參與並有犯意聯絡之
    犯罪事實，與其等及其等所屬詐騙集團成員間同負全責。㈤
　㈤至被告雖以前詞為辯。惟查，依卷附本院107年度壢簡字第16
    12號刑事簡易判決書及臺灣高等法院被告前案紀錄表所示，
    可知被告前於107年間即因交付金融帳戶之存摺、提款卡、
    密碼予不相識之他人使用，而幫助詐騙詐集團施行詐術，使
    詐欺集團得以使用其所交付之金融帳戶來作為詐騙取款之工
    具，以致遭本院判處幫助詐欺取財之罪刑確定。是經該次偵
    審程序後，被告對於詐騙集團上開利用他人金融帳戶做為詐
    騙工具並進行洗錢之行為模式，顯然已知之甚詳，自難諉為
    不知。且依被告於警詢時供以：「周侑德」一開始打電話給
    伊然後加入伊的LINE，問伊要不要貸款，說他們是速配貸，
    伊說伊沒有薪資轉帳證明，「周侑德」就說要幫伊建立一個
    薪轉證明，叫伊拍郵局的簿子給他，「周侑德」會先會第一
    筆薪水進來，再通知伊去領出來，約一個地方把錢給「周侑
    德」等語（詳見偵字第26643號卷第9頁），及被告簽立之「
    速配貸」委託證明文件所載：「本人因財力證明不足，請貴
    公司速配貸周侑德專員，委託包裝公司承辦個人信貸包裝業
    務」等節（詳見偵字第26643號卷第49頁），可知詐騙集團
    成員與被告聯繫時，表明要以被告所提供之金融帳戶製作虛
    偽金流以便向銀行詐貸之不法使用，被告卻為順利取得貸款
    ，毫不在乎詐騙集團成員所稱用以製作虛偽金流之資金來源
    ，極有可能係被害人遭詐騙所匯入之款項，仍執意將本案帳
    號資料提供予「周侑德」，容任「周侑德」可隨意將款項匯
    入，並依指示將匯入款項提領後以現金交付「王瑞棋」，則
    被告對於所提領款項確係詐騙集團之犯罪所得，其配合提領
    而交付款項之舉動屬詐騙集團隱匿犯罪所得去向、所在行為
    之一部等情，顯然有所預見且不違背其本意，而有詐欺取財
    及洗錢之不確定故意，至為明灼，且不因「速配貸」公司是
    否確實有「周侑德」專員，抑或由詐欺集團冒用「周侑德」
    之名義，而有所分別。是被告前開所辯，顯不足採。㈥
　㈥綜上所述，本案事證明確，被告所辯不足採信，被告犯行堪
    以認定，應依法論科。
二、論罪科刑：
  ㈠按洗錢防制法第14條第1項所規範之一般洗錢罪，必須有第3
    條規定之前置特定犯罪作為聯結，始能成立。倘能證明人頭
    帳戶內之資金係前置之特定犯罪所得，即應逕以一般洗錢罪
    論處。例如詐欺集團向被害人施用詐術後，為隱匿其詐欺所
    得財物之去向，而令被害人將其款項轉入該集團所持有、使
    用之人頭帳戶，並由該集團所屬之車手前往提領詐欺所得款
    項得逞，檢察官如能證明該帳戶內之資金係本案詐欺之特定
    犯罪所得，即已該當於新法第14條第1項之一般洗錢罪。又
    依新法規定，倘行為人意圖掩飾或隱匿特定犯罪所得來源，
    而將特定犯罪所得直接消費處分，甚或交予其他共同正犯，
    而由共同正犯以虛假交易外觀掩飾不法金流移動，即難認單
    純犯罪後處分贓物之行為，應仍構成新法第2條第1或2款之
    洗錢行為（最高法院108年度台上字第1744號判決意旨參照
    ）。查本案被告提供其名下帳戶資料予「周侑德」，嗣並進
    而提領告訴人受詐欺而匯入之款項，再交付予「王瑞棋」，
    已屬參與詐欺取財、洗錢犯罪構成要件之行為，故核被告所
    為，係犯刑法第339條之4第1項第2款之三人以上共同詐欺取
    財罪、洗錢防制法第14條第1項之一般洗錢罪。㈡
  ㈡被告與「周侑德」、「王瑞棋」及其等所屬詐騙集團其餘成
    員間，就本件犯行有犯意聯絡及行為分擔，應論以共同正犯
    。㈢
　㈢被告提供金融帳戶資料並進而提領款項，嗣將所提領之款項
    交付他人之行為，同時觸犯上揭二罪名，為一行為觸犯數罪
    名之想像競合犯，應依刑法第55條規定，從一重之三人以上
    共同詐欺取財罪處斷。㈣
  ㈣又查，被告前因詐欺案件，經本院以107年度壢簡字第1612號
    判決判處有期徒刑5月確定，於108年8月30日徒刑易科罰金
    執行完畢，此有臺灣高等法院被告前案紀錄表在卷可佐，被
    告於受有期徒刑執行完畢後，5年以內故意再犯本件有期徒
    刑以上之罪，為累犯。其次，依108年2月22日公布之司法院
    大法官釋字第775號解釋文：「刑法第47條第1項規定：『受
    徒刑之執行完畢，或一部之執行而赦免後，5年以內故意再
    犯有期徒刑以上之罪者，為累犯，加重本刑至二分之一。』
    有關累犯加重本刑部分，不生違反憲法一行為不二罰原則之
    問題。惟其不分情節，基於累犯者有其特別惡性及對刑罰反
    應力薄弱等立法理由，一律加重最低本刑，於不符合刑法第
    59條所定要件之情形下，致生行為人所受之刑罰超過其所應
    負擔罪責之個案，其人身自由因此遭受過苛之侵害部分，對
    人民受憲法第8條保障之人身自由所為限制，不符憲法罪刑
    相當原則，牴觸憲法第23條比例原則。於此範圍內，有關機
    關應自本解釋公布之日起2年內，依本解釋意旨修正之。於
    修正前，為避免發生上述罪刑不相當之情形，法院就該個案
    應依本解釋意旨，裁量是否加重最低本刑。」亦即在現行刑
    法第47條第1項累犯規定修正之前，法院仍得斟酌個案情形
    ，裁量是否加重最低本刑，並未完全排除累犯規定之適用。
    據此，本院審酌被告已因上述構成累犯之幫助詐欺取財前科
    ，並已執行完畢，又變本加厲再提供金融帳戶予他人使用並
    加以提領詐欺贓款案件，顯見被告未悛悔改過，其無視法律
    之嚴厲禁制，屢屢再犯，堪認被告具有特別惡性及對刑罰反
    應力薄弱，爰就其所犯本次犯行，依刑法第47條第1項規定
    加重其刑。㈤
　㈤另臺灣桃園檢察署檢察官以109年度偵字第31419號移送併辦
    部分，經核與起訴書所載犯罪事實同一，而為起訴效力所及
    ，本院自應併予審理，附此說明。
　㈥爰審酌被告前曾因提供金融帳戶供他人使用而經法院論罪科
    刑，明知現今社會詐欺犯罪橫行，對被害人之財產及社會秩
    序產生重大侵害，竟仍因需款孔急，不顧匯入自身金融帳戶
    之款項極可能係遭詐騙所為之事實，依對方指示自帳戶提領
    告訴人所匯入之款項，所為紊亂社會正常交易秩序，並使不
    法之徒藉此輕易於詐騙後取得財物，造成詐欺犯罪偵查困難
    ，幕後犯罪人得以逍遙法外，致使此類犯罪手法層出不窮，
    嚴重危害交易秩序與社會治安；兼衡被告犯後否認犯行，犯
    後態度難謂良好；並參酌本案告訴人受詐騙後匯入之金額為
    11萬元，被告未與告訴人成立和解並賠償其損失、被告於警
    詢時自陳高中肄業之智識程度、無業、家庭經濟狀況小康之
    生活狀況等一切情狀，量處如主文所示之刑。
三、沒收部分：⒈
  ㈠按犯罪所得，屬於犯罪行為人者，沒收之。但有特別規定者
    ，依其規定；前二項之沒收，於全部或一部不能沒收或不宜
    執行沒收時，追徵其價額，刑法第38條之1第1項、第3項、
    第5項分別定有明文。又於2人以上共同實行犯罪之情形，固
    基於責任共同原則，共同正犯應就全部犯罪結果負其責任，
    然於集團性犯罪，其各成員有無不法所得，未必盡同，如因
    其組織分工，彼此間犯罪所得分配懸殊，而若分配較少甚或
    未受分配之人，仍應就全部犯罪所得負連帶沒收追繳之責，
    超過其個人所得之剝奪，無異代替其他參與者承擔刑罰，違
    反罪刑法定原則、個人責任原則以及罪責相當原則；故共同
    正犯犯罪所得之沒收或追徵，應就各人所分得之數為之。查
    被告自陳為本案犯行並未領得任何報酬，其所領取款項亦均
    交回上手，是依上開說明，爰不予以宣告沒收犯罪所得。⒉
　㈡未扣案之環北郵局帳戶之存摺及提款卡，雖係被告所有供其
    為本件犯罪所用之物，此據被告供明在卷，然該等帳戶既已
    列為警示帳戶，且不具刑法上之重要性，爰不予以宣告沒收
    ；另被告用以與「周侑德」聯繫之手機，雖係被告為本案犯
    行所用之物，然無證據顯示係被告所有，且非違禁物，爰不
    予以宣告沒收，附此敘明。
據上論斷，應依刑事訴訟法第299條第1項前段，洗錢防制法第14
條第1項，刑法第11條、第28條、第339條之4第1項第2款、第55
條、第47條第1項、第38條之2第2項，刑法施行法第1條之1第1項
，判決如主文。
本案經檢察官朱秀晴提起公訴，檢察官吳靜怡、凌于琇移送併辦
，檢察官黃鈺斐到庭執行職務。
中　　華　　民　　國　　110 　年　　12　　月　　24　　日
                  刑事第十七庭審判長法  官  張明道
                                    法  官  張英尉
                                    法  官  李思緯
以上正本證明與原本無異。                         
如不服本判決應於收受判決後20日內向本院提出上訴書狀，並應敘述具體理由。其未敘述上訴理由者，應於上訴期間屆滿後20日內向本院補提理由書(均須按他造當事人之人數附繕本)「切勿逕送上級法院」。                                    
      　　　　　　　　　　　　　　　書記官　薛福山
中　　華　　民　　國　　110 　年　　11　　月　　27　　日



附錄本案論罪科刑法條全文：
洗錢防制法第14條
有第二條各款所列洗錢行為者，處7年以下有期徒刑，併科新臺
幣5百萬元以下罰金。
前項之未遂犯罰之。
前二項情形，不得科以超過其特定犯罪所定最重本刑之刑。
中華民國刑法第339條之4
犯第339條詐欺罪而有下列情形之一者，處1年以上7年以下有期
徒刑，得併科1百萬元以下罰金：
一、冒用政府機關或公務員名義犯之。
二、三人以上共同犯之。
三、以廣播電視、電子通訊、網際網路或其他媒體等傳播工具，
    對公眾散布而犯之。
前項之未遂犯罰之。